最高法院刑事裁定
111年度台抗字第1453號
抗  告  人  張政中                     




上列抗告人因加重詐欺等罪案件，不服臺灣高等法院中華民國11
1年9月13日定應執行刑之裁定（111年度聲字第2846號），提起
抗告，本院裁定如下：
    主  文
抗告駁回。
    理  由
一、按裁判確定前犯數罪者，併合處罰之；數罪併罰，分別宣告
    多數有期徒刑者，於各刑中之最長期以上，各刑合併之刑期
    以下，定其刑期，但不得逾30年，刑法第50條第1項前段、
    第51條第5款分別定有明文。次按刑事訴訟法第370條第2項
    、第3項，已針對第二審上訴案件之定應執行刑，明定有不
    利益變更禁止原則之適用；而分屬不同案件之數罪併罰有應
    更定執行刑之情形，倘數罪之刑，曾經定應執行刑，再與其
    他裁判宣告之刑定應執行刑時，在法理上亦同受此原則之拘
    束。亦即，另定之執行刑，其裁量所定之刑期，不得較重於
    前定之執行刑加計後裁判宣告之刑或所定執行刑之總和。數
    罪併罰定應執行刑之案件，係屬法院自由裁量之事項，法院
    所為刑之酌定如未逾越上開規定之外部性界限、定應執行刑
    之恤刑目的及不利益變更禁止原則，即不得任意指為違法或
    不當。　　
二、本件抗告人即受刑人張政中所犯如原裁定附表(下稱附表)所
    示各罪，分別經臺灣臺北地方法院、臺灣新北地方法院及原
    審法院判處罪刑確定在案。原審因認檢察官依抗告人請求聲
    請定應執行刑為正當，經審酌抗告人所犯如附表編號4至13
    所示之罪，均屬詐欺取財之財產犯罪，犯罪類型、手段相似
    ，責任非難重複之程度高，並衡酌所犯數罪時間之間隔、各
    罪之侵害法益、個別罪質內容、犯罪情節、犯罪動機、受刑
    人違反之嚴重性、所犯數罪為整體非難評價及貫徹刑法量刑
    公平正義理念，及抗告人表示無意見等情，而為整體評價，
    定其應執行刑為有期徒刑4年6月。經核其裁量所定之刑期，
    並未逾法定範圍，且較附表編號1至3所示之罪及附表編號4
    至13所示之罪，先前曾定之應執行刑總和有期徒刑4年10月
    ，已再減去4月，既未逾越法律規定之外部界限，復已給予
    相當之恤刑，而無濫用職權之情形。抗告意旨泛執其領有第
    六類輕度身心障礙證明，前因家庭經濟困難、無力支付診療
    費用，一時失慮因而犯罪，犯後坦承不諱、被害金額不多，
    且育有3名6歲以下小孩、家中並有年長及心智障礙之母親、
    阿姨需人照顧等情，請求重新寬定其應執行刑云云。係憑其
    個人之說詞，對原審裁量職權之合法行使，而為指摘，核其
    抗告，為無理由，應予駁回。
據上論結，應依刑事訴訟法第412條，裁定如主文。　　
中　　華　　民　　國　　111 　年　　11　　月　　10　　日
                  刑事第二庭審判長法　官  王  梅  英
                                  法　官  蔡  新  毅
                                  法　官  黃  斯  偉
                                  法　官  莊  松  泉
                                  法　官  吳  秋  宏
本件正本證明與原本無異
                                  書記官
中　　華　　民　　國　　111 　年　　11　　月　　16　　日